臺灣彰化地方法院刑事判決　　　　　　　 94年度訴字第873號
公　訴　人　臺灣彰化地方法院檢察署檢察官
被　　　告　甲○○
指定辯護人　陳文慧律師
上列被告因強盜等案件，經檢察官提起公訴 (94年度偵字第2145
號)，本院判決如下：
    主  文
甲○○意圖為自己不法之所有，攜帶兇器，以脅迫至使不能抗拒
，而使他人交付財物，處有期徒刑伍年。扣案之開山刀壹把、偽
造乙○○之署押肆枚，沒收之。
    事  實
一、甲○○意圖為自己不法之所有，於民國九十四年三月五日上
    午十一時三十分許，持其所有、刀刃鋒利、足供兇器使用之
    開山刀一把（經鑑定不符合槍砲彈藥刀械管制條例列管要件
    ），於乙○○欲駕駛其所有、停放於彰化縣溪湖鎮○○路○
    段七十九號「統一超商」前之車牌號碼六九一０─ＬＫ號自
    小客車時，趁機尾隨進入上開車輛，並持開山刀抵住乙○○
    之頸部，嚇令乙○○稱：「下車，手機給我」等語，至使乙
    ○○不能抗拒，而將其所有ＸＧ７９９型手機及上開車輛交
    付甲○○，乙○○下車後，甲○○旋將上開車輛駛至彰化縣
    彰濱工業區內，並取走乙○○置於車內之手提皮包一只【內
    裝有黑色皮夾一個、現金新臺幣（下同）二萬一千四百元、
    身分證、健保卡、汽車駕照、汽機車行照、汽機車保險證、
    聯邦銀行現金卡、臺中商業銀行財吉寶卡、中國信託商業銀
    行ＩＣ金融卡（卡號：0000000000000000
    ）等物】，及拆下該車之音響主機。甲○○復基於意圖為自
    己不法所有之概括犯意，於同日晚上十一時三十六分及九十
    四年三月六日上午某時許，持盜得之乙○○上開中國信託商
    業銀行ＩＣ金融卡，至位於彰化縣鹿港鎮某處之儷倞旅館有
    限公司消費二千元、彰化縣秀水鄉○○路四一四號世偉加油
    站（現改為全國加油站）加油消費五百元，冒用乙○○名義
    而行使之，使上開特約商店之店員均因此陷於錯誤，誤認係
    乙○○持卡消費，而分別提供住宿服務及汽油與甲○○，甲
    ○○並連續於上開特約商店列印之二聯複寫式簽帳單上偽造
    乙○○之署押（每份二枚，合計共四枚），作為以乙○○名
    義消費，允諾付款予發卡銀行之證明，偽造上開簽帳單私文
    書，再將簽帳單特約商店存根聯交付上開特約商店而行使之
    ，以上均足生損害於乙○○及發卡銀行信用管理之正確性。
    嗣於九十四年三月六日下午四、五時許，甲○○於犯罪未被
    發覺前，主動以電話向彰化縣警察局鹿港分局馬鳴派出所警
    員王仁志坦承犯行自首而受裁判，始知悉上情，並扣得上開
    開山刀一把。
二、案經被害人乙○○訴由彰化縣警察局鹿港分局報告臺灣彰化
    地方法院檢察署檢察官偵查起訴。
    理      由
一、訊據被告甲○○對其上開犯行均坦承不諱，核與證人乙○○
    、吳坤栓、王仁志證述之情節相符。此外復有贓物認領保管
    單二紙、車輛車牌失竊作業－查獲車輛認可資料一紙、照片
    十四幀、財團法人金融聯合徵信中心查詢資料、中國信託商
    業銀行股份有限公司九十四年七月十一日陳報狀及所附資料
    、警員職務報告書、儷倞旅館提出之簽帳單、彰化縣警察局
    九十四年八月四日函及所附資料等附卷可稽，及開山刀一把
    扣案可資佐證，其犯行洵堪認定，應依法論科。
二、核被告所為，係犯刑法第三百三十條第一項之加重強盜罪、
    第二百十六條、第二百十條之行使偽造私文書罪，及第三百
    三十九條第一項之詐欺取財罪。被告偽造乙○○署押係偽造
    私文書之階段行為，偽造私文書之低度行為，應為行使偽造
    私文書之高度行為所吸收，均不另論罪。其先後二次行使偽
    造私文書、詐欺取財之犯行，時間緊接、方法相同、所犯係
    構成要件相同之罪名，均係基於概括犯意反覆為之，為連續
    犯，應各依刑法第五十六條規定以一罪論。另被告所犯之加
    重強盜罪、行使偽造私文書罪、詐欺取財罪之間有方法、目
    的之牽連關係，應依刑法第五十五條規定，從一重以加重強
    盜罪處斷。被告於有偵查權限之公務員未發覺其犯行前，即
    自首犯行而受裁判，業據證人王仁志證述屬實（見偵查卷宗
    第二十一頁），應依刑法第六十二條前段規定，減輕其刑，
    並依刑法第七十一條第一項規定，先加後減。爰審酌被告所
    為對社會治安及金融交易秩序所生危害非輕，不宜引用刑法
    第五十九條規定減輕其刑，及其犯罪後坦承犯行、態度尚佳
    ，且業賠償證人乙○○五萬元，證人乙○○亦表示願意原諒
    被告（見本院卷第二十四頁、第二十五頁），及其餘犯罪動
    機、目的、方法、手段等一切情狀，量處如主文所示之刑。
    扣案之開山刀一把，係被告所有，供犯罪所用之物，業據被
    告陳明在卷，應依刑法第三十八條第一項第二款規定，沒收
    之。偽造之乙○○署押共四枚，並無積極證據證明已經滅失
    ，仍應依刑法第二百十九條規定，沒收之。
據上論斷，應依刑事訴訟法第二百九十九條第一項前段、刑法第
三百三十條第一項、第二百十六條、第二百十條、第三百三十九
條第一項、第五十五條、第六十二條前段、第三十八條第一項第
二款、第二百十九條，罰金罰鍰提高標準條例第一條前段，判決
如主文。
本件經檢察官林士富到庭執行職務。
中　　華　　民　　國　　94　　年　　12　　月　　6 　　日
                  刑事第三庭      審判長法官    李進清
                                        法官    紀佳良
                                        法官    王昌鑫
以上正本證明與原本無異。
如不服本判決，應於判決送達後十日內向本院提出上訴狀 (須附
繕本 )。
告訴人或被害人對於判決如有不服具備理由請求檢察官上訴者，
其上訴期間之計算係以檢察官收受判決正本之日期為準。
中　　華　　民　　國　　94　　年　　12　　月　　8 　　日
                                      書記官    陳文俊
